【裁判字號】    92,毒抗,142
【裁判日期】    920723
【裁判案由】    聲請觀察勒戒
【裁判全文】
臺灣高等法院高雄分院刑事裁定                九十二年度毒抗字第一四二號
    抗  告  人
    即  被  告  甲○○
右列抗告人因聲請觀察勒戒案件，不服臺灣高雄地方法院中華民國九十二年六月九日
裁定（九十二年度毒偵字第三三○二號），提起抗告，本院裁定如左：
    主  文
抗告駁回。
    理  由
一、原審裁定略以：被告甲○○於民國九十二年三月十七日十三時五十五分許回溯四
    十八小時內之某時（不含警力拘束時間），在某不詳處所，以不詳方法施用第二
    級毒品ＭＤＭＡ一次，為警於同日三時許，在高雄市苓雅區○○○路一四○號「
    侏儸紀ＰＵＢ」查獲。訊據被告雖矢口否認犯行，惟被告經警查獲時所採集之尿
    液經檢驗呈現毒品ＭＤＭＡ陽性反應，有高雄市立凱旋醫院尿液檢驗成績書乙紙
    附卷可稽，堪認被告確有施用第二級毒品之犯行，爰依毒品危害防制條例第二十
    條第一項及觀察勒戒處分執行條例第三條第一項規定，裁定將被告送勒戒處所觀
    察、勒戒等情。
二、抗告意旨略以：抗告人即被告從事運輸業，有時因頭痛，常會私下向藥房購買成
    藥服用，當日在「侏儸紀ＰＵＢ」內等候朋友，對其內空氣躁音無法忍受，不知
    不覺地頭痛，順便從口袋拿普拿疼成藥服用，沒想到驗出來會有毒品ＭＤＭＡ陽
    性反應，為此提起抗告，請求撤銷原裁定云云。
三、按毒品危害防制條例第二十條第一項規定，犯第十條之罪者，檢察官應聲請法院
    裁定，令被告入勒戒處所觀察、勒戒，其期間不得逾二月。申言之，有施用第一
    、二級毒品者，即應依法送觀察勒戒。經查，被告於九十二年三月十七日三時許
    ，在高雄市苓雅區○○○路一四○號「侏儸紀ＰＵＢ」內查獲後，經警採取其尿
    液送請高雄市立凱旋醫院鑑驗，分別以免疫學分析法及氣象層析質譜儀法進行篩
    檢結果，檢測出含有ＭＤＭＡ陽性反應，此有上揭醫院出具之煙毒尿液檢驗成績
    書及採證代碼對照表各一紙在卷可憑。且該尿液檢驗報告係以氣相層析儀質譜儀
    （即ＧＣ／ＭＳ）之方式檢驗，乃以氣相層析質譜儀作藥物及其代謝物之定性及
    定量分析，已甚精密，不會有偽陽性反應產生。抗告人之尿液經此二道檢驗手續
    ，均呈ＭＤＭＡ陽性反應，足認被告確有施用第二級毒品ＭＤＭＡ無訛。從而原
    審依毒品危害防制條例第二十條第一項之規定，以被告施用第二級毒品應送勒戒
    處所觀察勒戒之裁定，核無不合。抗告意旨空言否認施用第二級毒品，尚無理由
    ，應予駁回。
四、據上論結，應依刑事訴訟法第四百十二條，裁定如主文。
中    華    民    國      九十二      年      七      月     二十三   日
                              臺灣高等法院高雄分院刑事第三庭
                                  審判長法官  周賢銳
                                        法官  謝宏宗
        法官  黃建榮
右正本證明與原本無異。
不得再抗告。
                                  法院書記官  鄭翠芬
中    華    民    國      九十二      年      七      月     二十三   日


司法院資訊處製作；財團法人民間司法改革基金會備份。
